【裁判字號】    99,訴,299
【裁判日期】    991108
【裁判案由】    毒品危害防制條例
【裁判全文】
臺灣基隆地方法院刑事判決               99年度訴字第299號
公  訴  人  臺灣基隆地方法院檢察署檢察官
被      告  乙○○
選任辯護人  李淵聯律師
上列被告因違反毒品危害防制條例案件，經檢察官提起公訴（99
年度偵字第727 號），本院判決如下：
    主  文
乙○○販賣第二級毒品，處有期徒刑玖年；未扣案之販賣第二級
毒品所得之財物新台幣壹萬陸仟元，沒收之，如全部或一部不能
沒收時，以其財產抵償之。
    事  實
一、乙○○明知安非他命為毒品危害防制條例列管之第二級毒品
    ，依法不得販賣、持有，於民國98年9 月18日凌晨1 時57分
    許，以門號0000000000號行動電話撥打丙○○使用門號0000
    000000號行動電話，丙○○於電話中表示欲向乙○○購買毛
    重8 公克之第二級毒品安非他命，乙○○同意後，約定由乙○○前往丙○○與同居前妻丁○○位於基隆市○○區○○路
    145 之1 號13樓之住處交易，乙○○於同日凌晨4 時10分許
    ，抵達丙○○與丁○○前址住處，即以前開行動電話撥打丁○○使用門號0000000000號行動電話，與丁○○約定由丙○○將購買第二級毒品之部分價款即新台幣（下同）4,000 元
    交予乙○○，餘款由丁○○交付後，乙○○遂在丙○○與丁○○前址住處，將第二級毒品安非他命8 小包（毛重合計8
    公克）交付丙○○，並收受丙○○給付之現金4,000 元而販
    賣第二級毒品安非他命予丙○○與丁○○。之後，丁○○於
    同日上午6 時34分及55分許，先後以其使用門號0000000000
    、0000000000號行動電話撥打電話予乙○○，約定在海洋大
    學見面，乙○○隨即前往海洋大學，丁○○當場將1 萬
    2,000 元交予乙○○。嗣經警依據通訊監察譯文，於98年11
    月5 日下午4 時30分許，在丙○○及丁○○前址住處執行搜
    索，扣得丙○○及丁○○於前開時、地，向乙○○購買所餘
    之第二級毒品安非他命3 小包（毛重合計6.5 公克），始悉
    上情。
二、案經臺北市政府警察局移請臺灣基隆地方法院檢察署檢察官
    偵查起訴。
    理  由
壹、證據能力方面
一、按被告以外之人於偵查中向檢察官所為之陳述，除顯有不可
    信之情況者外，得為證據，刑事訴訟法第159 條之1 第2 項
    定有明文；又現階段刑事訴訟法規定檢察官代表國家偵查犯
    罪、實施公訴，依法其有訊問被告、證人及鑑定人之權，證
    人、鑑定人且須具結，而實務運作時，偵查中檢察官向被告
    以外之人所取得之陳述，原則上均能遵守法律規定，不致違
    法取供，其可信性極高，故刑事訴訟法第159 條之1 第2 項
    明定被告以外之人於偵查中向檢察官所為陳述，除顯有不可
    信之情況者外，得為證據，至於該項所謂「顯有不可信性」
    ，係指陳述是否出於供述者之真意、有無違法取供情事之信
    用性而言，故應就偵查或調查筆錄製作之原因、過程及其功
    能等加以觀察其信用性，據以判斷該傳聞證據是否有顯不可
    信之情況，並非對其陳述內容之「證明力」如何加以論斷，
    二者之層次有別，不容混淆（刑事訴訟法第159 條之1 第2
    項之立法理由及最高法院94年度台上字第629 號判決意旨參
    照）。經查，證人丙○○及丁○○於偵查中以證人身分向檢
    察官而為之陳述，均經具結，且自筆錄內容觀之，並無不正
    取供之情事，即就卷證形式上觀察，尚無一望即知之顯不可
    信之情形；又被告乙○○及辯護人復未指出並證明證人之證
    述有何顯不可信之情況，依刑事訴訟法第159 條之1 第2 項
    之規定，自有證據能力。
二、次按被告以外之人於檢察事務官、司法警察官或司法警察調
    查中所為之陳述，與審判中不符時，其先前之陳述具有較可
    信之特別情況，且為證明犯罪事實存否所必要者，得為證據
    ，刑事訴訟法第159 條及第159 條之2 分別定有明文。而證
    人丙○○於警詢時證稱其於98年9 月間，以電話與被告聯絡
    後，即以1 萬6,000 元之代價，向被告購買毛重8 公克之第
    二級毒品安非他命，警方於98年11月5 日在上址查獲之第二
    級毒品安非他命，即為其於98年9 月間向被告購得所餘之毒
    品等情（見臺灣基隆地方法院檢察署98年度他字第600 號偵
    查卷第14至15頁），然證人丙○○於本院審理時改稱其雖曾
    與被告聯絡購安非他命之相關事宜，但被告僅介紹友人與其
    聯絡，被告未親自交付安非他命，其不記得被告於98年9 月
    18日是否前往其住處等情（見本院99年10月25日審判筆錄第
    5 、7 、8 頁），足見證人丙○○之證述內容先後不一，經
    查：
（一）證人丙○○於本院審理時到庭證稱其於警詢及偵查時，精
      神狀況均屬良好，未遭受不正方式取供，其均係出於自由
      意志陳述，且警詢筆錄所載內容係依其陳述之內容據實記
      載，其在警詢筆錄簽名前，已確認筆錄內容記載無誤等情
      （見本院99年10月25日審判筆錄第9 至11頁），證人即警
      員陳豐盛復到庭證述其為丙○○製作警詢筆錄時，丙○○
      之精神狀況良好，無任何警員對丙○○施以不正方式取供
      ，警詢筆錄亦係依丙○○之陳述內容據實記載等情（見本
      院99年10月25日審判筆錄第12頁）；又證人丙○○於偵查
      中陳述之內容，均與警詢筆錄記載內容相符（見前開偵查
      卷第55至56、88頁），堪認丙○○於警詢時所述應係出於
      自由意志為之。
（二）另證人丙○○於本院審理時，經檢察官當庭提示卷附通訊
      監察譯文（詳後述），並詢以通話內容之意義時，證人丙○○均答稱忘記，並表示因時間相隔甚久，其記性不佳等
      情（見本院99年10月25日審判筆錄第7 、11頁）；復因本
      院曾傳喚丙○○及丁○○於99年8 月16日到庭作證，經合
      法送達傳票後，丙○○及丁○○均無正當理由未到庭，此
      有本院送達證書附卷可稽，經本院詢問丙○○於99年8 月
      16日未到庭之原因時，證人丙○○證稱其與被告為朋友關
      係，因其於警詢時，已將卷附通訊監察譯文所示通話內容
      之意義如實告知警察，即不願再因同案到院等情（見本院
      99年10月25日審判筆錄第9 頁），再經本院詢問證人丙○○是否因曾向被告購買毒品，為顧及其與被告之朋友關係
      ，而不願到庭指證被告後，證人丙○○即沉默不語（見本
      院99年10月25日審判筆錄第10頁），足信證人丙○○應係
      顧及其與被告之朋友關係，始於本院審理時刻意為有利於
      被告之陳述，或就與購買毒品相關之事項避重就輕；再者
      ，證人丙○○於警詢時所述內容與卷附通訊監察譯文之內
      容相合（詳後述），堪信證人丙○○於警詢時所為之陳述
      較合於事實。
（三）至於被告固辯稱丙○○及丁○○曾向其表示警察在製作警
      詢筆錄前，已將全部問答內容繕打在電腦上，再要求丙○○及丁○○依照警察繕打完成之內容照念，以此方式製作
      警詢筆錄等情（見本院99年9 月24日審判筆錄第3 頁），
      惟證人丙○○證稱其自警方於98年11月5 日前往其住處執
      行搜索至本院於99年10月25日進行審判程序期間，其未曾
      以直接或間接方式，就本案相關之事宜與被告聯絡等情（
      見本院99年10月25日審判筆錄第9 頁），則被告陳稱其係
      經丙○○及丁○○之告知，得知警方係以前開方式，製作
      丙○○及丁○○之警詢筆錄等情是否有據，即非無疑；又
      依據丁○○警詢筆錄之記載，警方詢問98年11月5 日在丁○○住處查扣毒品之來源時，丁○○答稱「我不清楚毒品
      之來源」（見前開偵查卷第19至20頁），足見丁○○未向
      警方供述曾向被告購買毒品，果若被告所述警方係以先行
      將問答內容繕打完畢，再命丁○○照念之方式，製作警詢
      筆錄，對其為不實指述等情屬實，衡情，丁○○之警詢筆
      錄應會記載丁○○指述其向被告購買毒品之情節，當無記
      載丁○○無法提供毒品來源等內容之理，是難認被告前開
      所辯為可信；再者，證人丙○○於本院審理時具結證稱其
      接受警詢時，筆錄係依其陳述內容據實記錄等情，已如前
      述，且證人即警員陳豐盛、黃添財及黃韋華均證述警方係
      以一問一答，並依據丙○○及丁○○回答之內容打字之方
      式，製作丙○○及丁○○之警詢筆錄，並無被告所述先行
      繕打問答內容，再以要求丙○○及丁○○照念之方式製作
      警詢筆錄之情形等語（見本院99年10月25日審判筆錄第12
      、15、17頁），故被告首揭所述應非可信。
（四）綜上，證人丙○○於警詢時所為之陳述與事實相符（詳後
      述），且與其於審判中所為之陳述相較，具有較可信之特
      別情況；又證人丙○○之證言涉及被告有無販賣安非他命
      事實之認定，顯為證明犯罪事實存否所必要者，依據首開
      刑事訴訟法第159 條之2 之規定，其於司法警察調查中所
      為之陳述具有證據能力，得為本案認定事實所憑之證據。
三、另按通訊監察錄音之譯文，僅屬依據監聽錄音結果予以翻譯
    之文字，固具文書證據之外觀，但實際上仍應認監聽所得之
    錄音帶或光碟，始屬調查犯罪所得之證物，此乃刑事訴訟法
    第165 條之1 第2 項所稱之證物，如其蒐證程序合法，並經
    合法調查，自具證據能力，故檢察官如提出通訊監察錄音之
    譯文為其證據方法，實乃以其監聽所得之錄音帶或光碟，為
    調查犯罪所得之證物，法院本應依刑事訴訟法第165 條之1
    所列之方法調查，以判斷該錄音帶或光碟是否與通訊監察錄
    音之譯文相符，而監聽錄音製作之譯文，雖通常為偵查犯罪
    機關單方面製作，然若被告或訴訟關係人對其真實性並無爭
    執，經法院於審判期日提示譯文供當事人辨認、表示意見並
    為辯論者，程序自屬適法（最高法院95年度台上字第295 號
    、94年度台上字第4665號判決可資參照）。本件警方對於相
    關行動電話施以通訊監察，事前均經臺灣臺北地方法院依法
    核發通訊監察書，此有本院卷附通訊監察書及電話附表在卷
    可參，程序未見違法情事；又警方依通訊監察錄音所製作之
    譯文，經本院提示予被告及辯護人，其等對於譯文之真實性
    並無爭執，依上開說明，本案卷內相關通訊監察譯文應有證
    據能力。
貳、事實認定方面
    訊據被告固坦承曾於上開時間，以門號0000000000號行動電
    話，與丙○○及丁○○通話等情，惟矢口否認有何販賣第二
    級毒品安非他命之犯行，辯稱因丙○○與丁○○以販售蝦子
    為業，其於98年9 月18日凌晨與丙○○、丁○○通話之目的
    ，係在聯絡買賣蝦子之相關事宜，其未販賣安非他命予丙○○與丁○○云云，經查：
一、證人丙○○於警詢及偵查時證稱其於98年9 月間，以電話與
    被告聯絡後，即以1 萬6,000 元之代價，向被告購得安非他
    命8 小包（毛重合計8 公克），警方於98年11月5 日在其住
    處查獲之安非他命3 小包（毛重合計6.5 公克），即其該次
    向被告購買所餘等情（見前開檢察署98年度他字第600 號偵
    查卷第14至15、55至56、87至88頁），證人丁○○亦於偵查
    中證述其於98年9 月18日凌晨與被告通電話之目的，即係向
    被告購買安非他命，因其前往海洋大學送貨，被告遂於同日
    凌晨將安非他命8 小包交予丙○○等情（見前開檢察署98年
    度他字第600 號偵查卷第87至88頁），互核證人丙○○與丁○○證述之內容均屬相符。又證人丙○○證稱其於98年10月
    間，曾誤會丁○○與被告有曖昧關係，但其於98年11月5 日
    為警查獲前，即發覺僅屬誤會，其與被告間無仇恨，其不會
    故意誣陷被告等情（見本院99年10月25日審判筆錄第9 至10
    頁），足見丙○○雖曾懷疑被告與丁○○間有曖昧關係，然
    丙○○於98年11月5 日前即已發覺僅屬誤會，堪認丙○○於
    98年11月5 日為警查獲後，當無再因上情挾怨對被告為不實
    指述之必要，且丙○○於本院審理時，對於曾否向被告購買
    毒品一節，所述避重就輕，已如前述，可見丙○○因念及其
    與被告之朋友關係，多為對被告迴護之詞，足信證人丙○○
    所述其與被告間無仇恨，不會故意誣陷被告等情，應屬可信
    ；又被告陳稱其與丁○○為朋友，2 人間無仇恨等情（見本
    院99年10月25日審判筆錄第22頁），堪見被告與丙○○、丁○○間均為朋友關係，互無仇怨，衡情，丙○○及丁○○應
    無刻意設詞構陷被告之必要，參以證人丙○○與丁○○證述
    之情節均屬相符一節，足認證人丙○○與丁○○前揭所述應
    屬可信。
二、被告於98年9 月18日凌晨1 時57分許，以門號0000000000號
    行動電話撥打丙○○使用門號0000000000號行動電話，被告
    詢問「怎樣？」丙○○稱「水果啊」，被告問「一樣嗎？」
    丙○○表示「你要過來嗎？」被告即稱「好，我現在在中和
    ，我等一下過去」，丙○○詢問「差不多多久？」被告答稱
    「差不多1 個半鐘頭」，被告復於同日凌晨3 時36分許，以
    前開門號之行動電話撥打電話予丙○○，被告確認丙○○是
    否在住處，丙○○表示「等了要2 個鐘頭了」，被告遂稱即
    將抵達等語，而丁○○於同日凌晨3 時48分許，以門號0000
    000000號行動電話撥打被告使用之前開電話，丁○○向被告
    稱「我有事情沒辦法等你」，被告表示「我拿給冠宏就是了
    」，丁○○稱「你上來就對了」，被告復於同日凌晨4 時10
    分許，以上開電話撥打丁○○使用門號0000000000號行動電
    話，被告稱「我到你這裡了」，丁○○表示「你上去啊，冠
    宏在裡面，你早上再來，我錢沒辦法全部託他」，被告稱「
    你寄託他4 張」，丁○○即表示同意，之後，丙○○於同日
    凌晨4 時31分許，以門號0000000000號行動電話傳送內容為
    「阿通，這些水果連包裝共1.8 ！對吧？因要報備老闆娘？
    故特問一聲」之簡訊予被告，被告即於同日凌晨4 時54分許
    ，傳送內容為「是的，其它早上我會和他算的」之簡訊予丙○○，嗣丁○○於同日上午6 時34分許，以門號0000000000
    號行動電話撥打電話予被告，丁○○稱「你現在怎麼樣？」
    被告詢問丁○○現在何處，丁○○稱欲返回住處，被告即稱
    「等一下就到」，丁○○於同日上午6 時55分許，再以門號
    0000000000號行動電話撥打電話予被告，丁○○稱「你到哪
    裡了？我在海洋大學這裡等你，快到了再打給我」，被告答
    稱「好」，此有通訊監察譯文在卷可稽（見前開檢察署98年
    度警聲搜字第548 號偵查卷第34至36頁），上開通訊監察譯
    文所示內容，確為被告與丙○○、丁○○之聯絡內容一節，
    業經被告與丙○○、丁○○確認無誤（見前開檢察署98年度
    他字第600 號偵查卷第87、111 、112 頁，本院99年6 月10
    日準備程序筆錄第2 頁、99年10月25日審判筆錄第7 、11頁
    ），且上開通訊監察譯文之內容與丙○○、丁○○前開證述
    之內容相符，亦足信證人丙○○與丁○○上開證述內容應屬
    可採。另警方於98年11月5 日在丙○○與丁○○住處查獲之
    透明結晶體3 小包（毛重合計6.5 公克），經初步鑑驗後，
    含有第二級毒品安非他命之成分，此有臺北市政府警察局刑
    事警察大隊查獲毒品危害防制條例案毒品初步鑑驗報告單及
    鑑驗結果照片附卷可稽（見前開檢察署98年度他字第600 號
    偵查卷第23至25頁），益徵證人丙○○、丁○○證述其等於
    98年9 月18日凌晨，以1 萬6,000 元之代價，向被告購買第
    二級毒品安非他命等情，應與事實相符。
三、被告固辯稱其於98年9 月18日凌晨，與丙○○、丁○○通話
    目的，係在討論買賣蝦子事宜，其未販賣安非他命予丙○○
    與丁○○云云（見前開檢察署98年度他字第600 號偵查卷第
    111 頁，本院99年6 月10日準備程序筆錄第2 頁），惟查：
（一）證人丙○○於本院審理時證稱其雖以販售蝦子為業，且被
      告曾向其購買蝦子，但其於98年9 月18日凌晨與被告通話
      時，不是討論蝦子之事等情（見本院99年10月25日審判筆
      錄第5 、7 頁），因丙○○已證稱卷附通訊監察譯文所示
      其於98年9 月18日凌晨以電話與被告聯絡之內容，非在討
      論買賣蝦子之相關事宜，則被告上開辯解是否可信，已非
      無疑。
（二）另被告於98年9 月18日凌晨1 時57分許，撥打電話予丙○○時，丙○○向被告稱「水果啊」，被告即問「一樣嗎」
      ，並表示將於通話後1 個半小時後抵達等情，此有前開通
      訊監察譯文供參，被告雖稱其不知丙○○在對話中所稱「
      水果」係指何意等情（見前開檢察署98年度他字第600 號
      偵查卷第111 至112 頁），然被告聽聞丙○○稱「水果啊
      」等語後，非但未詢問丙○○所稱「水果」係指何物，反
      而隨即向丙○○詢問「一樣嗎」，並與丙○○相約見面時
      間，足見被告應明確了解丙○○所稱「水果」所指為何，
      是被告辯稱其不知丙○○所述「水果」係指何意等情，顯
      非可信。又被告及丙○○均未曾提及其等於98年9 月18日
      凌晨以電話聯絡之目的與水果相關，足徵被告與丙○○在
      電話中所稱之「水果」，應係其他物品之代稱，而買賣蝦
      子非屬違法行為，果若被告辯稱其於98年9 月18日凌晨與
      丙○○、丁○○通話之目的，係在聯絡買賣蝦子之相關事
      宜等情屬實，衡情，雙方應無使用「水果」代稱蝦子之必
      要；況證人丙○○復證稱被告雖會以電話與其聯絡購買蝦
      子之事宜，但其與被告在電話中均直接稱呼蝦子，未以其
      他代號代稱蝦子等情（見本院99年10月25日審判筆錄第6
      頁），益見前開通話之內容應非指買賣蝦子。再者，因毒
      品買賣屬於非法行為，購買毒品者為避免遭旁人察覺或電
      話遭監聽，在電話中以代號向販賣毒品者購買毒品之情形
      ，實屬常見，是被告與丙○○在電話中以「水果」代稱毒
      品之情形，即與常情無違；又被告於98年9 月18日凌晨4
      時10分許，在電話中向丁○○表示「寄託他4 張」等語，
      復為一般毒品交易中常見之代號，足認證人丙○○及丁○○證稱前開通話內容之目的，係向被告購買安非他命等情
      ，應屬可信。另被告於偵查中，經檢察官提示前開通訊監
      察譯文，並詢問譯文所示「水果連同包裝共1.8 」係指何
      意時，被告即沉默不語，無法提出合理解釋（見前開檢察
      署98年度他字第600 號偵查卷第112 頁），亦足徵被告所
      持前述辯解非堪採信。
四、綜上所述，被告於98年9 月18日凌晨4 時許，在丙○○與丁○○前址住處，以1 萬6,000 元之價格，販賣毛重8 公克之
    第二級毒品安非他命予丙○○及丁○○之事實，業經證人丙○○與丁○○證述明確，且證人丙○○及丁○○證述之情節
    互核均屬相符，與常情並無相違，復與卷附通訊監察譯文之
    內容相合，上情應堪認定；至於被告辯稱其於98年9 月18日
    凌晨，與丙○○、丁○○通話之目的，係在聯絡買賣蝦子之
    事宜等情，與常情不符，顯非可採。另證人丙○○雖於本院
    審理時證稱被告未親自交付安非他命等情（見本院99年10月
    25日審判筆錄第5 頁），然證人丙○○於警詢及偵查時已明
    確證稱其確於98年9 月18日凌晨，向被告購得安非他命之事
    實，所述內容復與證人丁○○及卷附通訊監察譯文之內容相
    符，堪認證人丙○○於警詢及偵查時所述應屬可信；又證人
    丙○○於本院審理時證稱其於警詢及偵查時所述內容均屬實
    等情，且依丙○○於本院審理時所述內容及態度觀之，足信
    丙○○應係顧及其與被告之朋友關係，始於本院審理時刻意
    為有利於被告之陳述，均如前述，是自無從僅以證人丙○○
    於本院審理時所述，逕為對於被告有利之認定，故本件事證
    明確，被告之犯行應堪認定。
、法律適用方面
一、按安非他命為毒品危害防制條例第2 條第2 項第2 款所列管
    之第二級毒品。次按行為後法律有變更者，適用行為時之法
    律，但行為後之法律有利於行為人者，適用最有利於行為人
    之法律，刑法第2 條第1 項定有明文；又毒品危害防制條例
    於98年5 月20日修正公布，自公布後6 個月施行（臺灣高等
    法院98年6 月18日研討會決議可資參照），亦即被告行為時
    ，98年5 月20日修正公布之毒品危害防制條例尚未施行，是
    被告行為後，毒品危害防制條例已有修正，修正前該條例第
    4 條第2 項規定：「製造、運輸、販賣第二級毒品者，處無
    期徒刑或7 年以上有期徒刑，得併科新台幣700 萬元以下罰
    金。」修正後該項規定：「製造、運輸、販賣第二級毒品者
    ，處無期徒刑或7 年以上有期徒刑，得併科新台幣1,000 萬
    元以下罰金。」足見修正後該項規定提高罰金刑之數額，法
    律已有變更，即應為新舊法之比較，經比較之結果，自以修
    正前之規定，對於被告較為有利，依刑法第2 條第1 項前段
    之規定，即應適用被告行為時之法律予以論罪科刑。本件被
    告於前開時、地，販賣安非他命予丙○○與丁○○之行為，
    係犯98年5 月20日修正前毒品危害防制條例第4 條第2 項之
    販賣第二級毒品罪；檢察官指被告係犯現行毒品危害防制條
    例第4 條第2 項之罪，非屬有當。
二、被告持有第二級毒品安非他命之低度行為，應為販賣之高度
    行為所吸收，不另論罪。
三、被告同時販賣第二級毒品安非他命予丙○○與丁○○，係以
    一行為同時觸犯二罪名，為同種想像競合犯，僅論以一罪。
四、爰審酌被告為圖賺取不法利得，竟販賣第二級毒品，增加安
    非他命在社會流通之危險性，對於國民健康及社會秩序之危
    害非微，又其於偵查及本院審理時均矢口否認犯行，難認有
    悔悟之心，惟被告販賣毒品之數量非鉅等一切情狀，認檢察
    官具體求處有期徒刑15年，尚屬過重，而量處如主文所示之
    刑。
五、沒收部分
（一）按犯毒品危害防制條例第4 條至第9 條之罪者，其供犯罪
      所用或因犯罪所得之財物，均沒收之，如全部或一部不能
      沒收時，追徵其價額或以其財產抵償之，毒品危害防制條
      例第19條第1 項定有明文；又因毒品危害防制條例第19條
      第1 項係採義務沒收主義，故犯罪所得之對價，不問其中
      成本若干，利潤多少，均應全部諭知沒收，且該條所稱「
      追徵其價額」者，必限於所沒收之物為金錢以外之其他財
      物而無法沒收時，始應追徵其價額，使其繳納與原物相當
      之價額，如所得財物為金錢而無法沒收時，應以其財產抵
      償之，而不發生追徵價額之問題（最高法院93年度台上字
      第2743號、95年度台上字第3133號判決意旨參照）。本件
      被告於前開時、地，以1 萬6,000 元之價格，販賣第二級
      毒品予丙○○與丁○○，是就被告因本件犯罪所得之財物
      ，應依毒品危害防制條例第19條第1 項之規定，宣告沒收
      ；復因犯罪所得之財物未據扣案，如全部或一部不能沒收
      時，被告應負以財產抵償之責任。
（二）警方於98年11月5 日在丙○○與丁○○住處查扣之安非他
      命3 小包，固屬被告於前開時、地販賣予丙○○與丁○○
      所餘之毒品，業經證人丙○○證述明確，已如前述，惟該
      等毒品業於丙○○之施用毒品案件中，經執行沒收銷燬，
      此有本院卷附前開檢察署檢察官扣押（沒收）物品處分命
      令，自無庸再就該等毒品宣告沒收銷燬，附此敘明。
據上論斷，應依刑事訴訟法第299 條第1 項前段，98年5 月20日
修正前毒品危害防制條例第4 條第2 項，現行毒品危害防制條例
第19條第1 項，刑法第11條前段、第2 條第1 項前段、第55條，
判決如主文。
本案經檢察官甲○○到庭執行職務。
中    華    民    國    99    年    11    月    8     日
                  刑事第三庭審判長法    官  陳志祥
                                  法    官  黃梅淑
                                  法    官  邰婉玲
以上正本證明與原本無異。
如不服本判決應於收受送達後10日內向本院提出上訴書狀，並應
敘述具體理由；其未敘述上訴理由者，應於上訴期間屆滿後20日
內向本院補提理由書（均須按他造當事人之人數附繕本）「切勿
逕送上級法院」。
中    華    民    國    99    年    11    月    8     日
                                  書 記 官  王惠萍
附錄論罪法條：
民國98年5 月20日修正前毒品危害防制條例第4 條第2 項
製造、運輸、販賣第二級毒品者，處無期徒刑或7 年以上有期徒
刑，得併科新台幣7 百萬元以下罰金。

司法院資訊處製作；財團法人民間司法改革基金會備份。
